---
title: "Batch6_CodingChallenge_Week1"
output: html_notebook
---

Nama : Nur Annisa A

Minggu ini, challenge kita adalah looping di R. Contoh looping: 

```{r}
for (x in 1:3){
  print(x)
}
```
Soal 1: Print out integers which are multiples of 3 from 1 to 22.
(Print out bilangan bulat yang merupakan kelipatan 3 dari 1 sampai 22).
Ekspektasi jawaban: Ketika kode kalian di-run, muncul angka-angka: 3, 9, 12, 15, 18, 21. Gunakan looping. 

```{r}
# Jawaban 1
for (x in 1:22){
  if (x %% 3 == 0){print(x)} # memanggil semua integer dari 1 sampai 22 yang habis dibagi 3
}

# Jawaban 2 
x = 22
y = 3
z = x %% y # mencari sisa dari hasil 22 / 3
print(z) # menjadi faktor pengurang dari 22 untuk mengetahui bilangan kelipatan 3 terdekat dari 22

a=0
while (a < 21) {
  a=a+3
  print(a)
}
```

Soal 2: Buat sebuah function di R untuk mengecek apakah sebuah angka merupakan bilangan prima atau bukan.
Ekspektasi jawaban: misal fungsi Anda bernama prime_check. Ketika kita jalankan prime_check(5), maka outputnya adalah '5 is a Prime number'. Fungsi ini harus bisa berlaku untuk input apa pun. 

Clue: Pengecekan bilangan prima menggunakan looping dan modulo. 
```{r}
paste('Hasil dari 5 modulo 2 adalah',5 %% 2)  
# 5 Modulo 2 sama dengan 1. Artinya, 5 dibagi 2, sisanya 1

paste('Hasil dari 6 modulo 3 adalah', 6 %% 3)
# 6 Modulo 3 sama dengan 0. Artinya 6 dibagi 3, sisanya 0.
```
Selamat mengerjakan!
```{r}
# Jawaban soal no 2 (1)
# Pada jawaban ini, jika diinput angka 2, hasil masih salah dan menunjukkan kalau 2 bukan bilangan prima
prime_check <- function(num){
  if (num %% 2 != 0){
    print(paste(num, 'is a prime number'))
  } else {
    print(paste(num, 'is not a prime number'))
  }
}
prime_check(3)```

```{r}
# Jawaban soal no 2 (2)
# Pada jawaban ini, diberi kondisi jika input adalah angka 2, maka hasilnya adalah bilangan prima, dan kondisi lain bilangan prima adalah bilangan yang jika dibagi 2 modulo nya adalah 1. Selain dari dua kondisi tersebut, maka bilangan tersebut adalah bukan bilangan prima. 

# Perlu diberi kondisi bahwa 2 adalah angka prima karena untuk pengecekan modulo digunakan angka 2 sebagai faktor pembagi. Sedangkan 2 dibagi 2 tidak akan bersisa walaupun 2 adalah angka prima karena faktor bilangan dari 2 adalah 1 dan 2.

prime_check2 <- function(num){
  if ( num == 2){
    print(paste(num, 'is a prime number'))
  } else if (num %% 2 == 1) {
    print(paste(num, 'is a prime number'))
  } else {
    print(paste(num, 'is not a prime number'))
  }
}
```


